【裁判字號】    89,訴,1288
【裁判日期】    891229
【裁判案由】    違反藥事法
【裁判全文】
臺灣桃園地方法院刑事判決                        八十九年度訴字第一二八八號
    公  訴  人  臺灣桃園地方法院檢察署檢察官
    被      告  甲○○
    選任辯護人  鄭世脩律師
右列被告因違反藥事法案件，經檢察官提起公訴（八十九年度偵緝字第五二三號），
本院判決如左：
        主  文
甲○○輸入禁藥，處有期徒刑拾月，緩刑參年。
扣案如附表所載之禁藥均沒收。
        事  實
一、甲○○係泰國華僑，利用赴泰探視之機會，於八十八年六月二十五日在泰國曼谷
    購買如附表之藥品，並將之夾帶於托運行李，於同日二十三時十分許，搭乘泰國
    航空公司第六三六號班機自泰國曼谷返國時，未經我國衛生主管機關之核准，擅
    自將上開藥品，輸入國境，嗣於抵達中正國際機場欲通關時，因於機上得知上開
    藥品為禁藥後即拒絕受領該行李，嗣為財政部臺北關稅局稽查人員於八十八年六
    月二十六日凌晨零時二十分許檢查行李時查獲，扣得上開未經核准擅自輸入之禁
    藥，並循線得知上情。
二、案經財政部台北關稅局報請臺灣桃園地方法院檢察署檢察官偵查起訴。
        理  由
一、訊據被告甲○○對於右揭時、地攜帶如附表藥丸入境之事實坦承不諱，然矢口否
    認涉有輸入禁藥犯行，辯稱所攜入之藥係供自己使用云云。然查，（一）上開扣
    案藥品經送請鑑驗結果，如附表一、二藥品確呈ＰＨＥＮＴＥＲＭＩＮＥ陽性反
    應；又ＰＨＥＮＴＥＲＭＩＮＥ屬安非他命類藥品，業經行政院衛生署於民國六
    十九年十二月八日以衛署藥字第三０一一二四號公告禁止使用，為藥事法第二十
    二條第一款所稱之禁藥，此有行政院衛生署八十八年八月二十四日衛署藥字第八
    八０五五八四五號函，及行政院衛生署藥物食品檢驗局八十八年八月十九日藥檢
    壹字第八八一二一四二號函暨所附該局檢驗成績書各一紙附卷可稽。（二）按輸
    入藥品，應依藥事法第三十九條規定將其成分、規格、性能、製法之要旨，檢驗
    規格與方法及有關資料或證件，連同標籤、仿單及樣品，並繳納證書費、查驗費
    ，申請中央衛生主管機關（行政院衛生署）查驗登記，經核准發給藥品許可證後
    ，始得由藥品許可證所有人及其授權者輸入，依藥事法施行細則第六條之規定，
    得不屬於禁藥外，其餘之輸入藥品，除係旅客或隨交通工具服務人員所攜帶之自
    用藥品進口者外，若有未經中央衛生主管機關（行政院衛生署）核准擅自輸入之
    情形者，即係屬藥事法所稱之「禁藥」範圍，此於藥事法第二十二條第二款已設
    有明文之規定；附表三至八之藥品未經中央衛生主管機關（行政院衛生署）核准
    擅自輸入，為藥事法第二十二條第二款所稱之禁藥。（三）被告攜帶藥品數量龐
    大，重量高達十二．五三公斤公斤，且將之上開藥品藏於行李中，又未主動申報
    ，及事後拒絕領取，足證非屬被告自用之隨身藥品，且顯係明知為不法輸入而故
    意逃避海關查緝之情甚明。故被告前開辯，顯係諉責之詞，無解於其罪行，此外
    ，復有入境旅客申報單、台北關稅局扣押貨物、運輸工具收據、台北關稅局扣押
    、逾期物品放行通知各一紙附卷可稽，及有前開禁藥扣案於台北關稅局可證，本
    件事證明確，被告犯行，堪以認定。
二、核被告所為，係犯藥事法第八十二條第一項輸入禁藥罪。爰審酌被告犯罪動機、
    目的、手段、輸入禁藥之數量，及犯罪後態度等一切情狀，量處如主文第一項所
    示之刑。又被告前未曾受有期徒刑以上刑之宣告，有本院被告全國前案紀錄表一
    紙在卷可稽，其因一時欠於考量，致罹刑章，經此刑之宣告，自當知所警惕，而
    無再犯之虞，本院認前開對其宣告之刑，以暫不執行為適當，爰併宣告緩刑三年
    ，以啟自新。
三、扣案如附表之禁藥為違禁物，應宣告沒收。
據上論斷，應依刑事訴訟法第二百九十九條第一項前段、藥事法第八十二條第一項、
刑法第十一條前段、第七十四條第一款、第三十八條第一項第一款判決如主文。
本案經檢察官張春暉到庭執行職務。
中      華      民      國    八十九    年     十二     月    二十九    日
                                臺灣桃園地方法院刑事第二庭
                                    法  官  曾  正  耀
右正本證明與原本無異。
如不服本判決，應於判決送達後十日內向本院提出上訴狀（應附繕本），上訴於臺灣
高等法院。
                                    書記官  蘇      萱
中      華      民      國    八十九    年    十二      月    二十九    日
附表：
┌───┬───────┬────┬──────┐
│編號  │ 外 觀  形 狀 │數量(粒)│備       考 │
│      │              │        │            │
├───┼───────┼────┼──────┤
│ 一   │藍色蓋白色底膠│三．八公│含Phentermin│
│      │囊            │斤      │e           │
├───┼───────┼────┼──────┤
│ 二   │藍色蓋灰色底膠│二．二公│含Phentermin│
│      │囊            │斤      │e           │
├───┼───────┼────┼──────┤
│ 三   │藍色圓形錠    │０．三九│含Diazepam  │
│      │              │公斤    │            │
├───┼───────┼────┼──────┤
│ 四   │紫色圓形錠    │二．四公│含Diazepam  │
│      │              │斤      │            │
├───┼───────┼────┼──────┤
│ 五   │白色圓形糖衣錠│０．八五│含Bisacody  │
│      │              │公斤    │            │
├───┼───────┼────┼──────┤
│ 六   │黃色橢圓形錠  │０，四二│含Diazepam  │
│      │              │公斤    │            │
├───┼───────┼────┼──────┤
│ 七   │粉紅色橢圓形錠│０．五公│含Diazepam  │
│      │              │斤      │            │
├───┼───────┼────┼──────┤
│ 八   │淡橘色圓形錠  │０．九七│含Furosemide│
│      │              │公斤    │            │
├───┼───────┼────┼──────┤
│ 合計 │              │十二．五│            │
│      │              │三公斤  │            │
└───┴───────┴────┴──────┘
所犯法條
藥事法第八十二條第一項：製造或輸入偽藥或禁藥者，處七年以下有期徒刑，得併
                        科新台幣十五萬元以下罰金。


司法院資訊處製作；財團法人民間司法改革基金會備份。
